

Жаныбек Жандос React.js разработчик

Контакт

Дата рождения: 05/10/1993

zh.zhanybek@gmail.com

Телефон: +7 (776) 4222201

Адрес:

070020 Усть-Каменогорск Казахстан

Языки

КазахскийСвободныйРусскийСвободныйАнглийскийСредний

Социальные сети

GitHub ☑

LinkedIn 🗹

<u>Собственный блог-</u> портфолио **Т**

Профиль

Увлеченный веб-разработчик с прочными знаниями в JS/TS, React.js, Next.js, Vue.js, RTK, а также опытом работы с инструментами сборки webpack и vite. Имею практический опыт в разработке на CMS Wordpress и 1С-Битрикс. В настоящее время активно изучаю Node.js для расширения компетенций в области бэкенд-разработки и повышения своей универсальности как специалиста.

Образование

Бакалавр - Информационные системы

9/2011-6/2015

Восточно-Казахстанский государственный технический университет имени Д. Серикбаева, Усть-Каменогорск

Oskemen, Казахстан

Магистр - Вычислительная техника и программное обеспечение

9/2015-6/2017

Восточно-Казахстанский государственный технический университет имени Д. Серикбаева

Усть-Каменогорск, Казахстан

Опыт работы

Фрилансер на upwork

6/2024 - настоящее время

Программист 1С-Битрикс

9/2021-4/2024

ТОО "1с-рейтинг"

Усть-Каменогорск, Казахстан

Описание:

- сопровождение и разработка внутренних сайтов компании на движке CMS 1C-Bitrix;
- верстка/интеграция акционных и витринных посадочных страниц html/css, js, gulp, vite;
- разработка и сопровождение SaaS решения на базе 1c-bitrix + vue.js 2.0;

Старший преподаватель

9/2022-8/2024

Восточно-Казахстанский государственный технический университет имени Д. Серикбаева

Усть-Каменогорск, Казахстан

Описание:

Преподавание ІТ-дисциплин.

Менторство студентов ВУЗ-а.

Преподавание ІТ-дисциплин. Менторство студентов ВУЗ-а.

IT-специалист ТОО "1с-рейтинг" 11/2018-9/2021 Усть-Каменогорск, Казахстан

Описание:

- работа с клиентами компании в качестве IT Helpdesk,
- сопровождение и обслуживание продуктов 1С.

Системный администратор Windows

9/2016-10/2018

тоо "вк сертик"

Усть-Каменогорск, Казахстан

Описание:

- установка и обслуживание компьютерной и офисной техники,
- установка, настройка и обновление офисного и прикладного ПО.

Skills

JavaScript	
Javascript	
TypeScript	
React	$\bullet \bullet \bullet \bullet \circ$
Vue.js	$\bullet \bullet \bullet \bullet \circ$
Next.js	$\bullet \bullet \bullet \circ \circ$
Nuxt.js	$\bullet \bullet \bullet \circ \circ$
PHP	$\bullet \bullet \bullet \bullet \circ$
Git	$\bullet \bullet \bullet \bullet \circ$
1С-Битрикс	$\bullet \bullet \bullet \bullet \circ$

Языки

Казахский	Свободный
Русский	Свободный
Английский	Средний

Социальные сети

GitHub

https://github.com/zhanybekzh/

LinkedIn

https://linkedin.com/zhanda-dev/

Собственный блог-портфолио

https://zhanda.dev/ru